# 非全资子公司向母公司出售债权的处理

提问人：877046713 时间：2020-06-23 12:36:00
陈老师好,请教您一个问题：甲公司持有乙公司51%股权，现乙公司因为资金周转困难（因为有小股东，甲公司不对乙公司进行资金支持），乙公司将对丙公司的应收款项 500 万元（已经计提坏账 100 万元）按照 400 万元的价格转让给母公司甲，已经通知丙公司。
子公司乙公司账务处理：
借：银行存款 400
营业外支出 100
贷：应收账款 500
借：坏账准备 100
贷：信用减值损失 100
母公司甲账务处理：
借：其他应收款 500
贷：银行存款 400
营业外收入 100
请问陈老师，上述处理是否正确，理解上述业务不适用新债务重组准则；同时理解上述业务应当具有商业实质，在具有商业实质或不具有商业实质下应当如何处理？另外，单体报表账龄不延续，合并报表账龄应当延续是吧？

回答人：chenyiwei
假设交易金额 400 万元代表了交易时点该项债权的公允价值，则账务处理：
子公司：借：银行存款 400 ，借：坏账准备 100 ，贷：应收账款 500
母公司：借：应收账款 400 ，贷：银行存款 400 （实务中也可以分别确认应收账款 500 和坏账准备 100 ）。
该事项属于金融资产转移，不属于债务重组。